---
title: "Gráficos no R"
date: "Last updated: `r format(Sys.time(), '%d %B, %Y')`"
    
output:
  html_document:
    toc_depth: 3
    include:
      in_header: head.html
      after_body: footer.html
    theme: flatly
    highlight: textmate
    mathjax: null
    lib_dir: libs
    css: styles.css
    logo: logo.jpg
    toc_float:
      collapsed: true
---

```{r setup, include=FALSE}
knitr::opts_chunk$set(echo = FALSE)
```

## Gráficos no R

### Ferramentas básicas de construção de gráficos no R

```{r echo=TRUE, message=FALSE, warning=FALSE}
x1 <- rnorm(100)
y1 <- rnorm(100)
plot(x1,y1)
```

```{r echo=TRUE, message=FALSE, warning=FALSE}
plot(x1,y1,pch=16, col='red')
```

```{r echo=TRUE, message=FALSE, warning=FALSE}
x2 <- seq(0,2*pi,len=100)
y2 <- sin(x2)

plot(x2,y2,type='l')
plot(x2,y2,type='l', lwd=3, col='darkgreen') 

plot(x2,y2,type='l', col='darkgreen', lwd=3, ylim=c(-1.2,1.2));
y2r <- y2 + rnorm(100,0,0.1)
points(x2,y2r, pch=16, col='darkred')
```

#### Carregando mapas no R

```{r echo=TRUE, message=FALSE, warning=FALSE}
#install.packages("GISTools", depend = T)
library(GISTools)

# library(GISTools)
data(georgia)

# seleciona o primeiro elemento - Município Appling
appling <- georgia.polys[[1]]

# determinar a extensão da representação
plot(appling, asp=1, type='n', xlab="Easting", ylab="Northing")

# plot the selected features with hatching
polygon(appling, density=14, angle=135) 
```

#### Cores nos gráficos

```{r echo=TRUE, message=FALSE, warning=FALSE}
colours()
```

```{r echo=TRUE, message=FALSE, warning=FALSE}
plot(appling, asp=1, type='n', xlab="Easting", ylab="Northing")
polygon(appling, col=rgb(0,0.5,0.7))
```
```{r echo=TRUE, message=FALSE, warning=FALSE}
# set the plot extent
plot(appling, asp=1, type='n', xlab="Easting", ylab="Northing")
# plot the points
points(x = runif(500,126,132)*10000, 
    y = runif(500,103,108)*10000, pch=16, col='red') 
# plot the polygon with a transparency factor
polygon(appling, col=rgb(0,0.5,0.7,0.4))
```



## Introdução ao `ggplot` {.tabset .tabset-fade .tabset-pills}

### Sintaxe básica
A sintaxe do package `ggplot` é estruturada por meio da chamada dos dados e complementada pela _aesthetic_ (propriedades do gráfico que vão representar certos elementos dos dados) e por funções que chamam diferentes tipos de gráficos. 

<p>
<hr>
<p>

### Tipos de gráficos com duas dimensões
Gráficos com duas dimensões requerem _aesthetics_ `x` e `y`. Todos esses tipos de gráficos possibilitam o uso de outras _aesthetics_ como `color`, `size` e `fill`. 

Algumas _aesthetics_ básicas são: 

Código | Descrição
-------|----------
x | posição no eixo-x
y | posição no eixo-y
shape | forma
color | cor da borda dos elementos
fill | cor de preenchimento dos elementos
size | tamanho
alpha | transparência (1:opaco; 0:transparente)
linetype | tipo de linha (solid; dashed)

<p>
<hr>
<p>

## Verificação de aprendizagem
**Questão 1:**
Abra o `data.frame` "iris". 

a. Faça um gráfico de dispersão considerando duas variáveis desse data.frame. Copie e cole no Canvas (código e resultado).
