---
title: "Tratamento de informações de dados espaciais matriciais"
date: "Last updated: `r format(Sys.time(), '%d %B, %Y')`"
    
output:
  html_document:
    toc_depth: 3
    include:
      in_header: head.html
      after_body: footer.html
    theme: flatly
    highlight: textmate
    mathjax: null
    lib_dir: libs
    css: styles.css
    logo: logo.jpg
    toc_float:
      collapsed: true
---

```{r setup, include=FALSE}
knitr::opts_chunk$set(echo = FALSE)
```

# DADOS MATRICIAIS

Dados matriciais ou `raster` são informações em estrutura matricial georreferenciadas. O package `raster` permite a manipulação de dados matriciais de maneira simples e objetiva. 

Algumas das funções iniciais são:

Função | uso
-------|----
`stack()` | tratamento de imagens multibanda
`brick()` | tratamento de imagens multibanda
`res()`| obtenção da resolução (tamanho das células)
`dim()` | dimensões - número de linhas, colunas e bandas
`xmin()`, `xmax()`, `ymin()`, `ymax()` | coordenadas extremas
`extent()`| permite a criação do tamanho da extensão, ou seja, determinar as coordenadas extremas na sequência - c(xmin,xmax,ymin,ymax)
`cellStats()` | calcular índice sobre o conjunto da imagem

```{r}
library(raster)
```

## Gerar os dados matriciais para entendimento das operações

```{r echo=TRUE, warning=FALSE}
m1 <- matrix(c(3,1,2,2,1,1,2,2,1,1,3,3),ncol=4,nrow=3,byrow=TRUE)
print(m1)

m2 <- matrix(c(1,2,3,4,2,NA,2,2,3,4,3,1),ncol=4,nrow=3,byrow=TRUE)
print(m2)
```
## Transformar em raster
```{r echo=TRUE, warning=FALSE}
r1 <- raster(m1)
r2 <- raster(m2)
extent(r1) <- extent(r2) <- extent(c(0,4,0,3))
```




